Contrôle des actes et insinuations
Archives départementales du Gers
- Bureau de Miélan., 1728-1791; 2 C 1193 - 1245; Administration du contrôle et de l'insinuation des actes de l'actuel département du Gers
  - Registres de formalités
    - Contrôle des actes des notaires et des actes sous seing privé., 1757-1791; 2 C 1193 - 1237; Administration du contrôle et de l'insinuation des actes de l'actuel département du Gers
      - 1773 (1er février-4 novembre)., 2 C 1211; C 1877; Administration du contrôle et de l'insinuation des actes de l'actuel département du Gers
      - 1773 (4 novembre)-1774 (5 juillet)., 2 C 1212; C 1878; Administration du contrôle et de l'insinuation des actes de l'actuel département du Gers
      - 1774 (5 juillet)-1775 (7 avril)., 2 C 1213; C 1879; Administration du contrôle et de l'insinuation des actes de l'actuel département du Gers
      - 1775 (7 avril)-1776 (1er février)., 2 C 1214; C 1880; Administration du contrôle et de l'insinuation des actes de l'actuel département du Gers
      - 1776 (1er février-3 novembre)., 2 C 1215; C 1881; Administration du contrôle et de l'insinuation des actes de l'actuel département du Gers
      - 1776 (3 novembre)-1777 (1er juillet)., 2 C 1216; C 1882; Administration du contrôle et de l'insinuation des actes de l'actuel département du Gers
      - 1777 (1er juillet)-1778 (19 février)., 2 C 1217; C 1883; Administration du contrôle et de l'insinuation des actes de l'actuel département du Gers
      - 1778 (20 février-25 octobre)., 2 C 1218; C 1884; Administration du contrôle et de l'insinuation des actes de l'actuel département du Gers
      - 1778 (25 octobre)-1779 (14 juin)., 2 C 1219; C 1885; Administration du contrôle et de l'insinuation des actes de l'actuel département du Gers
      - 1779 (15 juin)-1780 (1er mars)., 2 C 1220; C 1886; Administration du contrôle et de l'insinuation des actes de l'actuel département du Gers
      - 1780 (1er mars-4 décembre)., 2 C 1221; C 1887; Administration du contrôle et de l'insinuation des actes de l'actuel département du Gers
      - 1780 (4 décembre)-1781 (26 août)., 2 C 1222; C 1888; Administration du contrôle et de l'insinuation des actes de l'actuel département du Gers
      - 1781 (26 août)-1782 (22 avril)., 2 C 1223; C 1889; Administration du contrôle et de l'insinuation des actes de l'actuel département du Gers
      - 1782 (22 avril-12 décembre)., 2 C 1224; C 1890; Administration du contrôle et de l'insinuation des actes de l'actuel département du Gers
      - 1782 (12 décembre)-1783 (31 juillet)., 2 C 1225; C 1891; Administration du contrôle et de l'insinuation des actes de l'actuel département du Gers
      - 1783 (31 juillet)-1784 (7 mars)., 2 C 1226; C 1892; Administration du contrôle et de l'insinuation des actes de l'actuel département du Gers
      - 1784 (7 mars-13 novembre)., 2 C 1227; C 1893; Administration du contrôle et de l'insinuation des actes de l'actuel département du Gers
      - 1784 (13 novembre)-1785 (15 juin)., 2 C 1228; C 1894; Administration du contrôle et de l'insinuation des actes de l'actuel département du Gers
      - 1785 (15 juin)-1786 (1er mars)., 2 C 1229; C 1895; Administration du contrôle et de l'insinuation des actes de l'actuel département du Gers
      - 1786 (1er mars-15 novembre)., 2 C 1230; C 1896; Administration du contrôle et de l'insinuation des actes de l'actuel département du Gers
      - 1786 (15 novembre)-1787 (16 juillet)., 2 C 1231; C 1897; Administration du contrôle et de l'insinuation des actes de l'actuel département du Gers
      - 1787 (16 juillet)-1788 (2 avril)., 2 C 1232; C 1898; Administration du contrôle et de l'insinuation des actes de l'actuel département du Gers
      - 1788 (2 avril-17 décembre)., 2 C 1233; C 1899; Administration du contrôle et de l'insinuation des actes de l'actuel département du Gers
      - 1788 (17 décembre)-1789 (25 août)., 2 C 1234; C 1900; Administration du contrôle et de l'insinuation des actes de l'actuel département du Gers
      - 1789 (25 avril)-1790 (1er avril)., 2 C 1235; C 1901; Administration du contrôle et de l'insinuation des actes de l'actuel département du Gers
      - 1790 (1er avril-21 novembre)., 2 C 1236; C 1902; Administration du contrôle et de l'insinuation des actes de l'actuel département du Gers
      - 1790 (21 novembre)-1791 (22 octobre)., 2 C 1237; C 1903; Administration du contrôle et de l'insinuation des actes de l'actuel département du Gers
- Bureau de Miradoux., 1730-1791; 2 C 1246 - 1283; Administration du contrôle et de l'insinuation des actes de l'actuel département du Gers
  France. Bureau du contrôle des actes (Miradoux, Gers)
  - Tables
    - Tables des vendeurs., 1752-1791; 2 C 1282 - 1283; Administration du contrôle et de l'insinuation des actes de l'actuel département du Gers
      table; France. Bureau du contrôle des actes (Miradoux, Gers); fiscalité; droits domaniaux d'Ancien Régime; enregistrement; notaire; droits de succession; succession
      - 1752-1772., 2 C 1282; 417 Q 1; Administration du contrôle et de l'insinuation des actes de l'actuel département du Gers
      - 1772-1791., 2 C 1283; 417 Q 2; Administration du contrôle et de l'insinuation des actes de l'actuel département du Gers
    - Tables des acquéreurs., 1734-1791; 2 C 1274 - 1275; Administration du contrôle et de l'insinuation des actes de l'actuel département du Gers
      - 1734-1772., 2 C 1274; 416 Q 1; Administration du contrôle et de l'insinuation des actes de l'actuel département du Gers
      - 1773-1791., 2 C 1275; 416 Q 2; Administration du contrôle et de l'insinuation des actes de l'actuel département du Gers
    - Table des partages., 1752-1791; 2 C 1281; 425 Q 1; Administration du contrôle et de l'insinuation des actes de l'actuel département du Gers
    - Table des copartageants., 1752-1791; 2 C 1280; 426 Q 1; Administration du contrôle et de l'insinuation des actes de l'actuel département du Gers
    - Table des testaments contrôlés., 1736-1791; 2 C 1277; 418 Q 2; Administration du contrôle et de l'insinuation des actes de l'actuel département du Gers
    - Tables des contrats de mariage., 1752-1791; 2 C 1278 - 1279; Administration du contrôle et de l'insinuation des actes de l'actuel département du Gers
      table; France. Bureau du contrôle des actes (Miradoux, Gers); fiscalité; droits domaniaux d'Ancien Régime; enregistrement; notaire; droits de succession; mariage
      - 1752-1773., 2 C 1278; 421 Q 1; Administration du contrôle et de l'insinuation des actes de l'actuel département du Gers
      - 1773-1791., 2 C 1279; 421 Q 2; Administration du contrôle et de l'insinuation des actes de l'actuel département du Gers
    - Table des baux à ferme., 1734-1791; 2 C 1276; 418 Q 1; Administration du contrôle et de l'insinuation des actes de l'actuel département du Gers
  - Registres de formalités
    - Contrôle des actes des notaires et des actes sous seing privé., 1733-1791; 2 C 1246 - 1273; Administration du contrôle et de l'insinuation des actes de l'actuel département du Gers
      - 1733 (22 septembre)-1738 (3 mai)., 2 C 1246; 413 Q 1; Administration du contrôle et de l'insinuation des actes de l'actuel département du Gers
        France. Bureau du contrôle des actes (Miradoux, Gers); fiscalité; droits domaniaux d'Ancien Régime; enregistrement; notaire; droits de succession; succession
      - 1738 (3 mai)-1741 (22 septembre)., 2 C 1247; 413 Q 2; Administration du contrôle et de l'insinuation des actes de l'actuel département du Gers
      - 1741 (8 octobre)-1744 (30 novembre)., 2 C 1248; 413 Q 3; Administration du contrôle et de l'insinuation des actes de l'actuel département du Gers
      - 1744 (1er décembre)-1747 (20 janvier)., 2 C 1249; 413 Q 4; Administration du contrôle et de l'insinuation des actes de l'actuel département du Gers
      - 1747 (1er février)-1749 (4 janvier)., 2 C 1250; 413 Q 5; Administration du contrôle et de l'insinuation des actes de l'actuel département du Gers
      - 1749 (5 janvier)-1751 (23 février)., 2 C 1251; 413 Q 6; Administration du contrôle et de l'insinuation des actes de l'actuel département du Gers
      - 1751 (24 février)-1753 (22 février)., 2 C 1252; 413 Q 7; Administration du contrôle et de l'insinuation des actes de l'actuel département du Gers
      - 1753 (22 février)-1754 (30 août)., 2 C 1253; 413 Q 8; Administration du contrôle et de l'insinuation des actes de l'actuel département du Gers
      - 1754 (31 août)-1756 (1er février)., 2 C 1254; 413 Q 9; Administration du contrôle et de l'insinuation des actes de l'actuel département du Gers
      - 1756 (2 février)-1757 (18 juin)., 2 C 1255; 413 Q 10; Administration du contrôle et de l'insinuation des actes de l'actuel département du Gers
      - 1757 (19 juin)-1759 (13 mars)., 2 C 1256; 413 Q 11; Administration du contrôle et de l'insinuation des actes de l'actuel département du Gers
      - 1759 (18 mars)-1761 (22 février)., 2 C 1257; 413 Q 12; Administration du contrôle et de l'insinuation des actes de l'actuel département du Gers
      - 1761 (22 février)-1763 (7 avril)., 2 C 1258; 413 Q 13; Administration du contrôle et de l'insinuation des actes de l'actuel département du Gers
      - 1763 (8 avril)-1764 (20 décembre)., 2 C 1259; 413 Q 14; Administration du contrôle et de l'insinuation des actes de l'actuel département du Gers
      - 1764 (20 décembre)-1766 (18 octobre)., 2 C 1260; 413 Q 15; Administration du contrôle et de l'insinuation des actes de l'actuel département du Gers
      - 1766 (18 octobre)-1768 (14 juillet)., 2 C 1261; 413 Q 16; Administration du contrôle et de l'insinuation des actes de l'actuel département du Gers
      - 1768 (15 juillet)-1770 (23 juillet)., 2 C 1262; 413 Q 17; Administration du contrôle et de l'insinuation des actes de l'actuel département du Gers
      - 1770 (23 juillet)-1772 (18 mars)., 2 C 1263; 413 Q 18; Administration du contrôle et de l'insinuation des actes de l'actuel département du Gers
      - 1772 (18 mars)-1774 (5 février)., 2 C 1264; 413 Q 19; Administration du contrôle et de l'insinuation des actes de l'actuel département du Gers
      - 1774 (8 février)-1776 (18 février)., 2 C 1265; 413 Q 20; Administration du contrôle et de l'insinuation des actes de l'actuel département du Gers
      - 1776 (18 février)-1778 (15 mars)., 2 C 1266; 413 Q 21; Administration du contrôle et de l'insinuation des actes de l'actuel département du Gers
      - 1778 (16 mars)-1780 (4 février)., 2 C 1267; 413 Q 22; Administration du contrôle et de l'insinuation des actes de l'actuel département du Gers
      - 1780 (5 février)-1782 (19 février)., 2 C 1268; 413 Q 23; Administration du contrôle et de l'insinuation des actes de l'actuel département du Gers
      - 1782 (20 février)-1784 (10 février)., 2 C 1269; 413 Q 24; Administration du contrôle et de l'insinuation des actes de l'actuel département du Gers
      - 1784 (10 février)-1785 (14 novembre)., 2 C 1270; 413 Q 25; Administration du contrôle et de l'insinuation des actes de l'actuel département du Gers
      - 1785 (14 novembre)-1787 (4 septembre)., 2 C 1271; 413 Q 26; Administration du contrôle et de l'insinuation des actes de l'actuel département du Gers
      - 1787 (4 septembre)-1789 (3 juillet)., 2 C 1272; 413 Q 27; Administration du contrôle et de l'insinuation des actes de l'actuel département du Gers
      - 1789 (3 juillet)-1791 (19 avril)., 2 C 1273; 413 Q 28; Administration du contrôle et de l'insinuation des actes de l'actuel département du Gers
- Bureau de Mirande., 1711-1791; 2 C 1284 - 1364, 2213 - 2214; Administration du contrôle et de l'insinuation des actes de l'actuel département du Gers
  Entre 1734 et 1790, le bureau de Mirande comprend les paroisses de: Arcoues, Artigues, Bazian (également sur le bureau de Vic), Bazugues, Belloc, Berdoues, Carrolle, Castelnau-d'Anglès, Estipouy, Idrac, L'Isle-de-Noé, Labéjan, Lacassaigne, Lafitte-Troncens, Lamazère, Loubersan, Mazerettes, Miramont, Mirande, Moncassin, Monclar, Montesquiou, Mouchès, Pis, Ponsampère, Pouylebon, Respaillès, Saint-Arailles, Saint-Clamens, Saint-Jaymes-de-Léon, Saint-Jean-d'Anglès, Saint-Martin, Saint-Maur, Saint-Michel, Saint-Médard, Saint-Élix, Sarragailloles, Sauviac, Soubaignan, Theux, Tudelle (également sur le bureau de Vic), Valentées, Villeneuve, Viozan.
  France. Bureau du contrôle des actes (Mirande, Gers)
  - Tables
    - Table des vendeurs., 1772-1782; 2 C 1355; C 1982; Administration du contrôle et de l'insinuation des actes de l'actuel département du Gers
      table; France. Bureau du contrôle des actes (Mirande, Gers); fiscalité; droits domaniaux d'Ancien Régime; enregistrement; notaire; droits de succession; succession
    - Table des acquéreurs., 1790-an III; 2 C 1354; C 1981; Administration du contrôle et de l'insinuation des actes de l'actuel département du Gers
      table; France. Bureau du contrôle des actes (Mirande, Gers); France. Bureau de l'enregistrement (Mirande, Gers); fiscalité; droits domaniaux d'Ancien Régime; enregistrement; notaire; droits de succession; succession
    - Table des mutations d'immeubles., 1753-1784; 2 C 1356; C 1983; Administration du contrôle et de l'insinuation des actes de l'actuel département du Gers
    - Table des mutations d'immeubles réels et fictifs., 1780-1809; 2 C 2213; 82 Q 9; Administration du contrôle et de l'insinuation des actes de l'actuel département du Gers
    - Table des partages., 1752-an X; 2 C 1358; C 1985; Administration du contrôle et de l'insinuation des actes de l'actuel département du Gers
    - Table des copartageants., 1752-an X; 2 C 1357; C 1984; Administration du contrôle et de l'insinuation des actes de l'actuel département du Gers
    - Table des testaments contrôlés., 1735-1814; 2 C 1360; Administration du contrôle et de l'insinuation des actes de l'actuel département du Gers
    - Table des successions collatérales., 1735-an XI; 2 C 2214; 82 Q 8; Administration du contrôle et de l'insinuation des actes de l'actuel département du Gers
    - Tables des contrats de mariage., 1752-an X; 2 C 1359, 1364; Administration du contrôle et de l'insinuation des actes de l'actuel département du Gers
      table; France. Bureau du contrôle des actes (Mirande, Gers); fiscalité; droits domaniaux d'Ancien Régime; enregistrement; notaire; droits de succession; mariage
      - 1752-1781., 2 C 1359; C 1986; Administration du contrôle et de l'insinuation des actes de l'actuel département du Gers
      - 1781-an X., 2 C 1364; C 1987; Administration du contrôle et de l'insinuation des actes de l'actuel département du Gers
        table; France. Bureau du contrôle des actes (Mirande, Gers); France. Bureau de l'enregistrement (Mirande, Gers); fiscalité; droits domaniaux d'Ancien Régime; enregistrement; notaire; droits de succession; mariage
    - Table des extraits mortuaires., 1745-1793; 2 C 1363; 434 Q 1; Administration du contrôle et de l'insinuation des actes de l'actuel département du Gers
      table; France. Bureau du contrôle des actes (Mirande, Gers); France. Bureau de l'enregistrement (Mirande, Gers); fiscalité; droits domaniaux d'Ancien Régime; enregistrement; décès
    - Table des baux., 1735-1818; 2 C 1361; Q 19236; Administration du contrôle et de l'insinuation des actes de l'actuel département du Gers
  - Registres de formalités
    - Contrôle des actes des notaires et des actes sous seing privé., 1711-1791; 2 C 1284 - 1346; Administration du contrôle et de l'insinuation des actes de l'actuel département du Gers
      - 1711 (5 décembre)-1713 (17 avril)., 2 C 1284; C 1911; Administration du contrôle et de l'insinuation des actes de l'actuel département du Gers
        France. Bureau du contrôle des actes (Mirande, Gers); fiscalité; droits domaniaux d'Ancien Régime; enregistrement; notaire; droits de succession; succession
      - 1713 (17 avril)-1715 (11 août)., 2 C 1285; C 1912; Administration du contrôle et de l'insinuation des actes de l'actuel département du Gers
      - 1715 (19 août)-1718 (30 mars)., 2 C 1286; C 1913; Administration du contrôle et de l'insinuation des actes de l'actuel département du Gers
      - 1718 (30 mars)-1719 (13 février)., 2 C 1287; C 1914; Administration du contrôle et de l'insinuation des actes de l'actuel département du Gers
      - 1719 (13 février)-1720 (31 janvier)., 2 C 1288; C 1915; Administration du contrôle et de l'insinuation des actes de l'actuel département du Gers
      - 1720 (31 janvier-29 juin)., 2 C 1289; C 1916; Administration du contrôle et de l'insinuation des actes de l'actuel département du Gers
      - 1720 (1er juillet)-1721 (3 février)., 2 C 1290; C 1917; Administration du contrôle et de l'insinuation des actes de l'actuel département du Gers
      - 1721 (3 février-2 décembre)., 2 C 1291; C 1918; Administration du contrôle et de l'insinuation des actes de l'actuel département du Gers
      - 1721 (6 décembre)-1722 (11 mai)., 2 C 1292; C 1919; Administration du contrôle et de l'insinuation des actes de l'actuel département du Gers
      - 1723 (18 janvier-18 mai)., 2 C 1293; C 1920; Administration du contrôle et de l'insinuation des actes de l'actuel département du Gers
      - 1723 (18 mai-15 décembre)., 2 C 1294; C 1921; Administration du contrôle et de l'insinuation des actes de l'actuel département du Gers
      - 1723 (19 décembre)-1724 (19 décembre)., 2 C 1295; C 1922; Administration du contrôle et de l'insinuation des actes de l'actuel département du Gers
      - 1724 (25 décembre)-1725 (29 décembre)., 2 C 1296; C 1923; Administration du contrôle et de l'insinuation des actes de l'actuel département du Gers
      - 1725 (29 décembre)-1727 (15 août)., 2 C 1297; C 1924; Administration du contrôle et de l'insinuation des actes de l'actuel département du Gers
      - 1727 (15 août)-1729 (3 octobre)., 2 C 1298; C 1925; Administration du contrôle et de l'insinuation des actes de l'actuel département du Gers
      - 1729 (9 octobre)-1732 (1er janvier)., 2 C 1299; C 1926; Administration du contrôle et de l'insinuation des actes de l'actuel département du Gers
      - 1732 (1er janvier)-1734 (1er mars)., 2 C 1300; C 1927; Administration du contrôle et de l'insinuation des actes de l'actuel département du Gers
      - 1734 (1er mars)-1736 (23 octobre)., 2 C 1301; C 1928; Administration du contrôle et de l'insinuation des actes de l'actuel département du Gers
      - 1736 (24 octobre)-1739 (14 avril)., 2 C 1302; C 1929; Administration du contrôle et de l'insinuation des actes de l'actuel département du Gers
      - 1739 (15 avril)-1741 (3 mai)., 2 C 1303; C 1930; Administration du contrôle et de l'insinuation des actes de l'actuel département du Gers
      - 1741 (3 mai)-1743 (10 septembre)., 2 C 1304; C 1931; Administration du contrôle et de l'insinuation des actes de l'actuel département du Gers
      - 1743 (10 septembre)-1745 (25 octobre)., 2 C 1305; C 1932; Administration du contrôle et de l'insinuation des actes de l'actuel département du Gers
      - 1745 (26 octobre)-1747 (17 mai)., 2 C 1306; C 1933; Administration du contrôle et de l'insinuation des actes de l'actuel département du Gers
      - 1747 (17 mai)-1748 (21 novembre)., 2 C 1307; C 1934; Administration du contrôle et de l'insinuation des actes de l'actuel département du Gers
      - 1748 (24 novembre)-1750 (21 avril)., 2 C 1308; C 1935; Administration du contrôle et de l'insinuation des actes de l'actuel département du Gers
      - 1750 (21 avril)-1751 (19 juillet)., 2 C 1309; C 1936; Administration du contrôle et de l'insinuation des actes de l'actuel département du Gers
      - 1751 (22 juillet)-1752 (12 juin)., 2 C 1310; C 1937; Administration du contrôle et de l'insinuation des actes de l'actuel département du Gers
      - 1752 (12 juin)-1753 (26 août)., 2 C 1311; C 1938; Administration du contrôle et de l'insinuation des actes de l'actuel département du Gers
      - 1753 (26 août)-1754 (23 septembre)., 2 C 1312; C 1939; Administration du contrôle et de l'insinuation des actes de l'actuel département du Gers
      - 1754 (23 septembre)-1755 (7 novembre)., 2 C 1313; C 1940; Administration du contrôle et de l'insinuation des actes de l'actuel département du Gers
      - 1755 (7 novembre)-1757 (31 janvier)., 2 C 1314; C 1941; Administration du contrôle et de l'insinuation des actes de l'actuel département du Gers
      - 1757 (1er février)-1758 (24 mai)., 2 C 1315; C 1942; Administration du contrôle et de l'insinuation des actes de l'actuel département du Gers
      - 1758 (24 mai)-1759 (5 avril)., 2 C 1316; C 1943; Administration du contrôle et de l'insinuation des actes de l'actuel département du Gers
      - 1759 (5 avril)-1760 (23 juillet)., 2 C 1317; C 1944; Administration du contrôle et de l'insinuation des actes de l'actuel département du Gers
      - 1760 (23 juillet)-1761 (23 novembre)., 2 C 1318; C 1945; Administration du contrôle et de l'insinuation des actes de l'actuel département du Gers
      - 1761 (23 novembre)-1763 (23 janvier)., 2 C 1319; C 1946; Administration du contrôle et de l'insinuation des actes de l'actuel département du Gers
      - 1763 (20 janvier)-1764 (16 février)., 2 C 1320; C 1947; Administration du contrôle et de l'insinuation des actes de l'actuel département du Gers
      - 1764 (16 février)-1765 (22 février)., 2 C 1321; C 1948; Administration du contrôle et de l'insinuation des actes de l'actuel département du Gers
      - 1765 (25 février)-1766 (14 mars)., 2 C 1322; C 1949; Administration du contrôle et de l'insinuation des actes de l'actuel département du Gers
      - 1766 (14 mars)-1767 (3 mai)., 2 C 1323; C 1950; Administration du contrôle et de l'insinuation des actes de l'actuel département du Gers
      - 1767 (4 mai)-1768 (24 mai)., 2 C 1324; C 1951; Administration du contrôle et de l'insinuation des actes de l'actuel département du Gers
      - 1768 (24 mai)-1769 (15 juillet)., 2 C 1325; C 1952; Administration du contrôle et de l'insinuation des actes de l'actuel département du Gers
      - 1769 (15 juillet)-1770 (16 septembre)., 2 C 1326; C 1953; Administration du contrôle et de l'insinuation des actes de l'actuel département du Gers
      - 1770 (16 septembre)-1771 (14 octobre)., 2 C 1327; C 1954; Administration du contrôle et de l'insinuation des actes de l'actuel département du Gers
      - 1771 (14 octobre)-1772 (28 octobre)., 2 C 1328; C 1955; Administration du contrôle et de l'insinuation des actes de l'actuel département du Gers
      - 1772 (28 octobre)-1773 (29 novembre)., 2 C 1329; C 1956; Administration du contrôle et de l'insinuation des actes de l'actuel département du Gers
      - 1773 (30 novembre)-1775 (31 janvier)., 2 C 1330; C 1957; Administration du contrôle et de l'insinuation des actes de l'actuel département du Gers
      - 1775 (3 février)-1776 (4 mai)., 2 C 1331; C 1958; Administration du contrôle et de l'insinuation des actes de l'actuel département du Gers
      - 1776 (5 mai)-1777 (30 mai)., 2 C 1332; C 1959; Administration du contrôle et de l'insinuation des actes de l'actuel département du Gers
      - 1777 (1er juin)-1778 (4 juillet)., 2 C 1333; C 1960; Administration du contrôle et de l'insinuation des actes de l'actuel département du Gers
      - 1778 (6 juillet)-1779 (27 juin)., 2 C 1334; C 1961; Administration du contrôle et de l'insinuation des actes de l'actuel département du Gers
      - 1779 (27 juin)-1780 (3 juillet)., 2 C 1335; C 1962; Administration du contrôle et de l'insinuation des actes de l'actuel département du Gers
      - 1780 (3 juillet)-1781 (4 juillet)., 2 C 1336; C 1963; Administration du contrôle et de l'insinuation des actes de l'actuel département du Gers
      - 1781 (8 juillet)-1782 (11 juillet)., 2 C 1337; C 1964; Administration du contrôle et de l'insinuation des actes de l'actuel département du Gers
      - 1782 (12 juillet)-1783 (21 juillet)., 2 C 1338; C 1965; Administration du contrôle et de l'insinuation des actes de l'actuel département du Gers